【裁判字號】    98,交抗,1374
【裁判日期】    980527
【裁判案由】    違反道路交通管理處罰條例
【裁判全文】
臺灣高等法院交通事件裁定            98年度交抗字第1374號
    抗  告  人
    即受處分人  甲○○
上列抗告人因違反道路交通管理處罰條例案件，不服臺灣臺北地
方法院，中華民國98年4 月21日裁定（98年度交聲更字第62 號
）提起抗告，裁定如下：
    主      文
抗告駁回。
    理      由
壹、抗告人即受處分人甲○○所有3311-QV 號牌自小客車於民國
    97年5 月23日上午8 時59分許，由其配偶鄔政宇駕駛行經國
    道3 號北上15公里處，違規超過行車最高時速60公里以上，
    經內政部警政署國道公路警察局第九警察隊逕行掣單舉發，
    因以測速照相舉發，故以車主即抗告人為舉發對象。
    同年7 月3 日抗告人及駕駛人鄔政宇向原處分機關臺北市交
    通事件裁決所申訴，原處分機關認違規事實明確，依道路交
    通管理處罰條例第43條第4 項規定，裁處抗告人吊扣汽車牌
    照3 個月、汽車牌照限於97年12月3 日前繳送。
貳、抗告人於原審提出如下聲明異議：「並無確實可信的測速證
    據可憑，即據以為吊扣汽車牌照3 個月的裁決，應有違誤。
    」等語。
參、原審駁回聲明異議略以：抗告人所有車輛以時速超過路段速
    限60公里以上，有經濟部標準檢驗局檢定合格的科學儀器取
    得照相的證據資料證明，違規事實明確。
    道路交通管理處罰條例第43第1項第2款、第4項規定，吊扣
    汽車牌照的對象為「違規的汽車牌照」，並無須違規的汽車
    駕駛人應與汽車所有人為同一人才能吊扣汽車牌照的限制。
    抗告人為違規車輛所有人，已於97年7 月3 日檢具相關證物
    ，供述實際駕駛人為鄔政宇，並提供電話、身份證字號向原
    處分機關申訴，可知實際駕駛人為鄔政宇。
    經原審職權調查鄔政宇自91年8 月20日至98年4 月3 日止，
    共有10次違規紀錄，其中7 次屬於超速違規，有鄔政宇違規
    查詢報表及原法院98年4 月15日電話記錄可憑。
    抗告人既為鄔政宇的配偶，又是車主，顯然可得知悉鄔政宇
    平時的駕駛行為及駕駛狀況，而抗告人仍同意鄔政宇使用其
    所有車輛，抗告人對於車輛使用人未盡篩選控制責任，應有
    過失。因認原處分機關所為裁處並無違誤，而駁回聲明異議
    。
肆、原審認事用法，並無不當。抗告意旨仍以抗告人與違規行為
    人鄔政宇雖是夫妻，但已盡一般人的注意義務。鄔政宇7 次
    超速違規的事實並非抗告人所能注意等語，提起抗告。
伍、道路交通管理處罰條例第43第1項第2款、第4項吊扣汽車牌
    照規定，雖屬行政義務違反的處罰，未排除行政罰法第7條
    第1 項「違反行政法上義務之行為非出於故意或過失者，不
    予處罰。」及道路交通管理處罰條例第85條第4 項推定過失
    等規定的適用；但必以汽車所有人舉證證明其無故意及過失
    才可免罰。
    違規行為人鄔政宇自91年8 月20日至98年4 月3 日止即有多
    達7 次的超速違規駕駛行為，具有危害道路交通安全的高度
    風險性。抗告人既同意鄔政宇使用車輛，僅空言已盡注意義
    務，並無任何舉證得以推翻過失推定的責任。抗告人指稱原
    裁定不當，並無理由，應予駁回。
陸、依道路交通案件處理辦法第26條，刑事訴訟法第412 條，裁
    定如主文。
中    華    民    國    98    年    5     月    27    日
                  刑事第六庭  審判長法  官  林堭儀
                                    法  官  吳淑惠
                                    法  官  郭豫珍
以上正本證明與原本無異。
不得再抗告。
                                    書記官  胡勤義
中    華    民    國    98    年    5     月    27    日


司法院資訊處製作；財團法人民間司法改革基金會備份。
